# 关于执行新收入准则和金融工具准则

提问人：流波将月去 时间：2020-08-12 21:23:00
财政部对新收入准则和新金融工具准则的相关如下：
1 、新收入准则施行时间：在境内外同时上市的企业以及在境外上市并采用国际财务报告准则或企业会计准则编制财务报表的企业，自 2018 年 1 月 1 日起施行；其他境内上市企业，自 2020 年 1 月 1 日起施行；执行企业会计准则的非上市企业，自 2021 年 1 月 1 日起施行。同时，允许企业提前执行。
2 、新金融工具准则施行时间：在境内外同时上市的企业以及在境外上市并采用国际财务报告准则或企业会计准则编制财务报告的企业，自 2018 年 1 月 1 日起施行;其他境内上市企业自 2019 年 1 月 1 日起施行;执行企业会计准则的非上市企业自 2021 年 1 月 1 日起施行。同时，鼓励企业提前执行。
3 、根据新收入准则的规定：母公司执行本准则、但子公司尚未执行本准则的，母公司在编制合并财务报表时，应当按照本准则规定调整子公司的财务报表。母公司尚未执行本准则、而子公司已执行本准则的，母公司在编制合并财务报表时，可以将子公司的财务报表按照母公司的会计政策进行调整后合并，也可以将子公司按照本准则编制的财务报表直接合并，母公司将子公司按照本准则编制的财务报表直接合并的，应当在合并财务报表中披露该事实，并且对母公司和子公司的会计政策及其他相关信息分别进行披露。
4 、根据《企业会计准则 33 号-合并财务报表》第二十七条规定：母公司应当统一子公司所采用的会计政策，使子公司采用的会计政策与母公司保持一致。子公司所采用的会计政策与母公司不一致的，应当按照母公司的会计政策对子公司财务报表进行必要的调整；或者要求子公司按照母公司的会计政策另行编报财务报表。
问题 1 ：非上市企业可以在 2020 年选择提前执行新收入准则而不选择执行新金融工具准则吗？按照施行的惯例，境内上市公司是先执行新金融工具准则后执行新收入准则的，是否可以违背这一惯例。
问题 2 ：新收入准则对母子公司会计政策不一致的，给出了两种选择，但是《企业会计准则 33 号-合并财务报表》第二十七条又规定了母子公司的会计政策必须一致，准则间是否矛盾了呢？
问题 3 ：新金融工具准则对母子公司会计政策不一致的并无明确约定，是应该参照新收入准则的规定还是参照合并财务报表准则的相关规定呢？

回答人：chenyiwei
1 、由于新收入准则和金融工具准则关系密切，例如合同资产减值、由收入准则规范的交易所形成的金融资产的初始计量等，因此不建议在不执行新金融工具准则的情况下，单独提前执行新收入准则。
2 、作为新旧准则过渡衔接期间的特例，应当与合并报表准则对于统一母子公司会计政策的基本要求并不矛盾。但如果选择采用直接合并方法的，应在附注中说明，并分别披露不同主体执行的不同会计政策。
3 、参照新收入准则的过渡衔接规定。